【裁判字號】    95,簡上,24
【裁判日期】    950613
【裁判案由】    清償借款
【裁判全文】
臺灣彰化地方法院民事判決  95年度簡上字第24號
上  訴  人  戊○○
被 上訴 人    復華商業銀行股份有限公司
法定代理人  丙○○
訴訟代理人  丁○○
                        樓之1
            乙○○
            甲○○
上列當事人間請求清償借款事件，上訴人不服中華民國94年12月
27日本院北斗簡易庭所為之第一審判決（94年度斗簡字第160號)
，提起上訴，本院於95年5月30日言詞辯論終結，判決如下：
    主      文
原判決於命上訴人給付超過新台幣捌萬捌仟捌佰參拾玖元，及該
部分假執行之宣告暨訴訟費用之裁判均廢棄。（上開金額，上訴
人應自民國九十五年六月起，以每月為一期，分十五期給付完畢
，如有一期不履行，則視為全部到期，並應加計以新台幣拾參萬
捌仟零伍拾元自九十四年三月二十九日起至清償日止，按年息百
分之十八點二五計算之利息，及按該利息數額百分之二十計算之
違約金）。
上開廢棄部分，被上訴人在第一審之訴駁回。
其餘上訴駁回。
第一、二審訴訟費用由上訴人負擔百分之六十，餘由被上訴人負
擔。
    事實及理由
一、本件被上訴人起訴主張：上訴人積欠被上訴人現金卡代償款
    新台幣（下同）十八萬六千九百元，依約應於每月二十日為
    結帳日，並應於七日內清償，如未於七日內繳款，被上訴人
    得終止契約，通知上訴人一次清償本息，然上訴人僅正常繳
    款至九十四年三月二十九日，其後即不依約繳款，爰依消費
    借貸契約之法律關係，訴請上訴人清償，嗣於訴訟進行中上
    訴人為部分清償，為此請求上訴人應給付被上訴人十一萬九
    千四百五十元，及自民國九十五年一月一日起至清償日止，
    按年息百分之十八點二五計算之利息暨按上開利息百分之十
    計算之違約金等語。
二、上訴人則以：兩造締約當時上訴人僅填寫極度簡化之申請書
    ，其後所收到之契約，係信用卡定型化契約條款之節錄，故
    不能謂兩造就每月二十日之繳款清償日有約定；且上訴人尚
    無任一期遲繳；被上訴人以定型化條款單方認定違約，而要
    求上訴人一次給付全部到期之款項，使上訴人喪失期限利益
    ，並將上訴人列入呆帳，註記於財團法人金融聯合徵信中心
    ，影響上訴人之信用至鉅等語資為抗辯。
三、原審法院為被上訴人全部勝訴之判決，並依職權宣告假執行
    ，上訴人提起上訴聲明原審判決廢棄，被上訴人在第一審之
    訴及假執行之聲請均駁回，第一、二審訴訟費用均由被上訴
    人負擔。被上訴人則聲明駁回上訴人之上訴。
四、經查，被上訴人主張與上訴人訂立現金卡代償契約，及上訴
    人欠款未還之事實，已據其提出現金卡往來明細查詢單、約
    定條款掛號郵件查單、交投清單、借據、放款明細各一紙為
    證；上訴人對於有訂立現金卡代償契約及欠繳前揭金額之事
    實並不爭執；雖以前開言詞置辯，惟查，上訴人於本院辯論
    期日已自承：之前接到通知都會去繳款，伊知道借款每月二
    十日結算，七天內要繳款等語，是依此事實，自堪認上訴人
    應於每月二十日結算後之七日內償款，已可認定。
五、又兩造就本件債務業於九十四年九月十三日成立和解，內容
    為以上訴人所積欠之全部應償金額十四萬六千五百七十六元
    ，分二十四期每月攤還，如有一期不履行，則視為全部到期
    ，並應加計以十三萬八千零五十元自九十四年三月二十九日
    起至清償日止，按年息百分之十八點二五計算之利息，及按
    該利息數額百分之二十計算之違約金；上訴人迄今已給付九
    期，尚有十五期即八萬八千八百三十九元未償等事實，業經
    被上訴人於本件辯論期日陳明，上訴人亦自認雙方成立和解
    ，其均有依約按期繳納，並提出復華商業銀行消金逾期授信
    申請書影本一紙為證，兩造自應受該和解之拘束。
六、按和解有使當事人所拋棄之權利消滅及使當事人取得和解契
    約所訂明權利之效力。民法第七百三十七條定有明文。準此
    ，依兩造和解契約之內容，上訴人尚應給付被上訴人八萬八
    千八百三十九元，並以每月一期，分十五期給付完畢，如有
    一期不履行，則視為全部到期，並應加計以十三萬八千零五
    十元自九十四年三月二十九日起至清償日止，按年息百分之
    十八點二五計算之利息，及按該利息數額百分之二十計算之
    違約金。
七、綜上，被上訴人基於消費借貸契約之法律關係，訴請上訴人
    給付八萬八千八百三十九元，並以每月一期、每期給付六千
    二百元，分十五期給付完畢，如有一期不履行，則視為全部
    到期，並應加計以十三萬八千零五十元自九十四年三月二十
    九日起至清償日止，按年息百分之十八點二五計算之利息，
    及按該利息數額百分之二十計算之違約金，為有理由，應予
    准許，逾此範圍之請求即非正當，應予駁回。上訴意旨指摘
    原判決不當，求予廢棄改判，對上開應准許部分，原判決核
    無不合，上訴為無理由，應予駁回；對上開不應准許部分，
    原判決尚有未洽，上訴為有理由，原判決此部分應予廢棄，
    爰由本院改判駁回被上訴人此部分在原審之訴。
八、本件事證已臻明確，兩造其餘攻擊、防禦方法及舉證，經本
    院審酌後，核與判決結果不生影響，自無庸逐一贅論。
據上論結，本件上訴為一部有理由，一部無理由，依民事訴訟法
第436條之1第3項、第449條第1項、第450條、第463條、第79條
，判決如主文。
中    華    民    國    95    年    6    月    13    日
                  民事第一庭
                            審判長   羅培昌
                            法  官   游秀雯
                            法  官   吳俊螢
以上正本係照原本作成。
中    華    民    國    95    年    6    月    13    日
                            書記官  林文斌


司法院資訊處製作；財團法人民間司法改革基金會備份。
